# Jorge Nathanael Casique Dominguez - 36 años

civilescasique@gmail.com Movil 55 63 54 08 70 Cuatitlan Izcalli, Estado de Mexico



Aprovechar mi experiencia para obtener los mejores resultados en calidad, tiempos de ejecución y optimización de costos.

### Vision:

Usar al máximo el capital humano, material y económico; con apego a políticas, normas y procedimientos establecidos

### Formacion Academica:

1999 – 2004 Ingeniería Arquitecto / Escuela Superior de Ingeniería y Arquitectura I.P.N.

2004 - 2005 Seminario "Ley de Obra Pública" I.P.N.

2007 - 2008 Seminario "Administración de la Construcción" I.P.N.

### **Experiencia Profesional:**

### **Nemesis Capital**

Administracion de Obra Proyecto Mistral Santa Fe

# Desarrolladora de Vivienda Enero 2017 - Julio 2018

### Responsabilidades:

- \* Elaboracion de Programas de Obra y Financieros.
- \* Estimaciones de Obra.
- \* Negociación de Contratos.
- \* Presupuestos Parametricos..

### Logros:

- \* Homologación de estructura de presupuestos.
- \* Reducción del 5% en imprevistos y actividades extraordinarias.
- \* Reducción de hasta el 10% del costo en mano de obra.

## Republica Arquitectos.

Gerente de Construccion

Proyecto Chihuahua 156 Mex. DF (Roma)

Proyecto Arquímedes 138 Mex. DF (Polanco)

Proyecto Vasco Quiroga 621 Mex. DF (Santa Fe)

- Responsabilidades: \* Elaboracion de Programas de Obra y Financieros.
- \* Terminacion y Entrega de Obra.
- \* Negociación de contratos.

# Logros:

- \* Obtener el Vobo de AMDRO (SUPERVISION DEL METRO) para continuar con el proceso constructivo de los Muro
- \* La aceptación de los Inmuebles por parte de la Administración y Propietarios.

### **Grupo Lar Mexico**

Encargado del Costeo

Proyecto Polarea Fase V y VI Mex. DF

Proyecto Reva Fase I y II Edo de Mex.

## Responsabilidades:

- \* Seguimiento de Proyecto hasta la contratación de Obra.
- \* Asegurar el cumplimiento de la utilidad bruta pronosticada.
- \* Aprobación, seguimiento y control de Corridas Financieras.

### Logros:

- \* Aumentar el porcentaje de utilidad bruta optimizando el proyecto y el costo.
- \* Implementación de Políticas, Manuales y Procedimientos para la homologación de la operación.

# Desarrolladora de Vivienda

Octubre 2016 - Enero 2017

Desarrolladora de Vivienda

Noviembre 2014 - Oct 2016

Diciembre 2013 - Nov 2014

### Vereda Verde Residencial

Encargado del Costeo

Proyecto Plaza Cedros, Jiutepec Morelos.

Proyecto Residencial Sanchez Trujillo 174 Mex. DF

Proyecto Residencial Heraldo 40 Mex. DF

Proyecto Residencial Grecia 151 Mex. DF

### Responsabilidades:

- \* Seguimiento de Proyecto hasta la contratación de Obra.
- \* Asegurar el cumplimiento de la utilidad bruta pronosticada.
- \* Aprobación, seguimiento y control de Corridas Financieras
- \* Revisión y autorización de presupuestos de las gerencias involucradas en los proyectos.

### Logros:

- \* Implementación del corte pronostico mensual para el seguimiento del % de Utilidad Bruta.
- \* Optimización de costo, revisando diseños, presupuestos, calidad de obra, compras, suministros y contratos.

### Value Engineering / Gpo Questro

Desarrolladora de Vivienda

Marzo 2007 - Nov 2013

Encargado del Costeo

Proyecto El Palmar Tres Vidas, Acapulco Gro.

### Responsabilidades:

- \* Seguimiento de Proyecto hasta la contratación de Obra.
- \* Asegurar el cumplimiento de la utilidad bruta pronosticada.
- \* Autorización de contratos especializados.

### Logros:

- \* Homologación de estructura de presupuestos.
- \* Reducción del 5% en imprevistos y actividades extraordinarias.
- \* Reducción de hasta el 10% del costo en mano de obra.
- \* Negociación de contratos de urbanización, acabados e instalaciones con ahorros de 10%, 12% y 13% respectivamente.

# Pumpin e Irarrazabal

Desarrolladora de Vivienda Enero 2006 - Marzo 2007

Mayo 2004 - Diciembre 2005

Supervisor de Obra

Proyecto Los Alerces, Mex DF

### Responsabilidades:

- · Control de Calidad en Obra.
- · Aprobación y seguimiento de Contratos.
- Aprobación de estimaciones.
- · Trato directo con Contratistas.

### Logros:

- Seguimiento en obra al buen uso y colocación de los productos comprados.
- \* Optimización de costo, revisando diseños, presupuestos, calidad de obra, compras, suministros y contratos.

**Grupo Posadas Sector Hotelero** 

Jefe de Auditoría Técnica

Supervisor de Obra

Proyecto Hotel Fiesta Inn - Fiesta Americana, Mex DF

### Responsabilidades:

- · Control de Calidad en Obra.
- Aprobación y seguimiento de Contratos.
- · Aprobación de estimaciones.
- Trato directo con Contratistas.

### Logros:

- \* Seguimiento en obra al buen uso y colocación de los productos comprados.
- \* Optimización de costo, revisando diseños, presupuestos, calidad de obra, compras, suministros y contratos.

# **Otros Generales:**

Estado Civil Casado

Fecha de Nacimiento noviembre 30 de 1981

Software Office, Auto Cad, Enkontrol.